臺灣花蓮地方法院交通事件裁定　　　　　　　　　　　九十三年度交聲字第二六號
　　原處分機關　交通部公路總局臺北區監理所花蓮監理站
　　異　議　人　甲○○
　　即受處分人
右列受處分人因違反道路交通管理處罰條例案件，對於交通部公路總局臺北區監理所
花蓮監理站所九十三年四月十六日所為之處分（原處分案號：花監五字第裁四四－Ｐ
00000000號），聲明異議，本院裁定如左：
    主  文
異議駁回。
    理  由
一、本件聲明異議意旨略以：異議人即受處分人甲○○所有車號ＢＦ－五六八九號自
    用小客車，於民國九十三年二月二十二日上午十時五十四分許，在花蓮縣花蓮市
    ○○街六十五號前，在設有禁止停車標誌線處（黃線）違規停車（駕駛人不在場
    ，且引擎熄火），乃依違反道路交通管理處罰條例第五十六條第一項第四款之規
    定，處罰鍰新臺幣九百元。異議人則以：其停車之地點，不僅未標示道路標線內
    不得停車，且依照道路交通安全規則第一百十二條第一項第四款：「設有禁止停
    車標誌、標線之處所不得停車。」之規定，並未禁止標線內不得停車，況且參照
    現地豐丞公司所經營收費停車場之車輛，卻可任意停在路面劃有黃色及紅色標線
    區內停車，警方卻怠於取諦，涉嫌圖利豐丞公司及執法不公，為此不服該處分而
    聲明異議云云。
二、按汽車駕駛人停車時，在設有禁止停車標誌、標線之處所停車者，處新臺幣六百
    元以上一千二百元以下罰鍰，道路交通管理處罰條例第五十六條第一項第四款定
    有明文。
三、經查：本件異議人所有ＢＦ－五六八九號自小客車，於二月二十二日上午十時五
    十四分許，花蓮市○○街六十五號前違規停車，違反道路交通管理處罰條例第五
    十六條第一項第四款規定，而經逕行舉發等情，有花蓮縣警察局花警交第Ｐ00
    000000號舉發違反道路交通管理事件通知單及違規照片各一張附卷可參。
    然按「設有禁止停車標誌、標線之處所不得停車。」、「黃實線：設於路側者，
    用禁止停車；設於中央分向島兩側者，用以分隔對向車流。」、「禁止停車線，
    用以指示禁止停車路段，以劃設於道路緣石正面及頂面為原則，無緣石之道路得
    標繪於路面上，距路面邊緣以三０公分為度。」道路交通安全規則第一百十二條
    第一項第四款、第一百四十九條第一項第四款及第一百六十八條第一項分別定有
    明文，因而，交通法令對於設有黃實線禁止停車標線之範圍，係包括道路緣石正
    面及頂面全部範圍。又查，異議人停車所在舖設柏油路面及至面旁水溝處為止均
    屬禁止停車路段區，亦為證人賴龍珠即交通部公路總局臺北區監理所花蓮監理站
    承辦人員於本院審查時結證陳明可參。復查，依照異議人上開違規照片所示，異
    議人車輛停放位置，雖係在標劃有黃色禁止停車標線之左側（即異議人所指之禁
    止線內側），其車輛右側前後輪胎距離距黃色禁止停車標線約為二十、三十公分
    左右，但右側前後車胎及部分車體仍停在舖設柏油道路路面邊緣上，足見異議人
    確有違規停車在道路柏油路面緣石正面之行徑可證。至異議人雖辯稱：該處並未
    標示禁止停車云云，惟查，異議人停車位置前端路口，即設置有禁止停車，違者
    拖吊之大型警告標誌，此有現場照片可稽，異議人停車時當可明見，自難推諉不
    知情，異議人所辯不足採信。另豐丞公司停車場外的路邊停車格，設置在標劃紅
    色及黃色禁止停車線的外側，但查該停車格位置土地使用權業經公家機關出租予
    豐丞公司，現係屬私人用地，且並不在禁止停車線所指道路路段範圍內，因而，
    所停放車輛並不違反上開停車規定，亦據證人賴龍珠所陳明，異議人據此指摘執
    法單位不公允云云，顯有所誤會，原處分機關以異議人違規禁止停車，裁處罰鍰
    新臺幣九百元，亦屬適當，綜上所述，本件異議為無理由，自應將其異議駁回。
四、據上論斷，應依道路交通案件處理辦法第十九條，裁定如主文。
中      華      民      國    九十三    年      五      月     十二     日
                              臺灣花蓮地方法院交通法庭
                                  法  官    李  豫  雙
右正本證明與原本無異。
如對本裁定不服，應於送達後五日內，向本院提出抗告狀。（應抄附繕本）
                                  法院書記官
中      華      民      國    九十三    年      五      月     十二     日
